【裁判字號】    99,審訴,2028
【裁判日期】    990819
【裁判案由】    毒品危害防制條例
【裁判全文】
臺灣高雄地方法院刑事判決            99年度審訴字第2028號
公  訴  人  臺灣高雄地方法院檢察署檢察官
被      告  甲○○
上列被告因毒品危害防制條例案件，經檢察官提起公訴（99年度
毒偵字第1609號、99年度毒偵字第1676號、99年度毒偵字第2910
號），嗣於本院準備程序中被告就被訴事實為有罪之陳述，經本
院告知簡式審判程序之旨，並聽取被告與公訴人之意見後，合議
庭裁定由受命法官獨任進行簡式審判程序，判決如下：
    主  文
甲○○施用第一級毒品，處有期徒刑柒月。又施用第二級毒品，
處有期徒刑參月。又施用第二級毒品，處有期徒刑參月，扣案之
第二級毒品甲基安非他命壹包（含包裝袋，檢驗後淨重貳點陸捌
柒公克）沒收銷燬之；夾鏈袋參個、鐵製藥鏟壹支、玻璃球吸食
器貳個，均沒收。又施用第二級毒品，處有期徒刑肆月。應執行
有期徒刑壹年，扣案之第二級毒品甲基安非他命壹包（含包裝袋
，檢驗後淨重貳點陸捌柒公克）沒收銷燬之；夾鏈袋參個、鐵製
藥鏟壹支、玻璃球吸食器貳個，均沒收。
    事  實
一、甲○○前於民國96年間因施用毒品案件，經本院以96年度毒
    聲字第589 號裁定送觀察、勒戒後，認無繼續施用毒品之傾
    向，於96年7 月13日執行完畢，並經臺灣高雄地方法院檢察
    署檢察官以96年度毒偵字第3114號為不起訴處分確定。於前
    開觀察、勒戒執行完畢釋放後5 年內，復基於施用第一級毒
    品海洛因、第二級毒品甲基安非他命之犯意，分別為以下行
    為：
  (一)於99年1 月31日某時，在其位於高雄縣大寮鄉○○○路301
    巷17號住處，以香菸吸食方式，施用第一級毒品海洛因1 次
    。另於99年1 月31日某時，在上開住處，以玻璃球燒烤方式
    ，施用第二級毒品甲基安非他命1 次。嗣於99年2 月1 日17
    時10分許，在高雄市○○區○○路榮總急診室前，為警盤檢
    查獲，並得其同意採集尿液送驗，結果呈嗎啡、安非他命、
    甲基安非他命陽性反應，始悉上情。
  (二)於99年2 月21日16時許，在高雄縣大寮鄉○○路127 號，以
    玻璃球燒烤方式，施用第二級毒品甲基安非他命1 次。嗣於
    99年2 月25日13時30分許，警方在高雄縣大寮鄉○○路127
    號方俊智住處，查獲甲基安非他命1 包（檢驗前淨重2.692
    公克，檢驗後淨重2.687 公克）、夾鏈袋3 個、電子磅秤1
    臺、鐵製藥鏟1 支、玻璃球吸食器2 個等物，甲○○於警方
    未發覺上開查獲物品為何人所有及其施用第二級毒品犯行時
    ，主動在警詢中自承上開物品除電子磅秤1 臺外為其所有及
    施用甲基安非他命毒品犯行，而願接受裁判，並得其同意採
    集尿液送驗，結果呈安非他命、甲基安非他命陽性反應，始
    悉上情。
  (三)又於99年3 月31日某時，在其位於高雄縣昭明村朋友住處，
    以玻璃球燒烤方式，施用第二級毒品甲基安非他命1 次。嗣
    於99年3 月31日11時20分許，在高雄縣大寮鄉○○路上，為
    警盤檢查獲，並得其同意採集尿液送驗，結果呈安非他命、
    甲基安非他命陽性反應，始悉上情。
二、案經高雄市政府警察局左營分局移送暨高雄縣政府警察局林
    園分局報請臺灣高雄地方法院檢察署檢察官偵查起訴。
    理  由
一、本件被告甲○○所犯係死刑、無期徒刑、最輕本刑為3 年以
    上有期徒刑以外之罪，其於準備程序中就被訴事實為有罪之
    陳述，經本院告知簡式審判程序之旨，並聽取公訴人及被告
    意見後，合議庭裁定由受命法官獨任進行簡式審判程序，合
    先敘明。
二、訊據被告對於上揭時、地，施用第一級毒品海洛因、第二級
    毒品甲基安非他命之事實，坦承不諱，而被告為警查獲所採
    之尿液檢體，分別經送高雄市立凱旋醫院、臺灣檢驗科技股
    份有限公司以酵素免疫分析法及氣相層析質譜檢驗結果，呈
    現可待因、嗎啡、安非他命、甲基安非他命陽性反應，此有
    高雄市立凱旋醫院99年4 月6 日A00000000 號濫用藥物尿液
    檢驗報告暨高雄市政府警察局左營分局毒品案嫌疑人尿液代
    碼與姓名對照表、臺灣檢驗科技股份有限公司濫用藥物實驗
    室- 高雄99年3 月12日第KＺ000000000000號濫用藥物尿液檢
    驗報告暨高雄縣政府警察局林園分局查獲毒品案件嫌疑人代
    號與真實姓名對照表、臺灣檢驗科技股份有限公司濫用藥物
    實驗室- 高雄99年4 月15日第KＺ000000000000號濫用藥物尿
    液檢驗報告暨高雄縣政府警察局林園分局大寮分駐所偵辦毒
    品案件尿液採證檢驗對照表各1 份在卷可稽，又扣案之白色
    晶體1 包，經送檢驗結果，確係第二級毒品甲基安非他命成
    分，亦有高雄醫學大學附設中和紀念醫院99年6 月22日第00
    00-000號檢驗報告1 份在卷可憑。足徵被告之任意性自白核
    與事實相符，應堪信為真實，可採為本件論罪科刑之依據。
    是本件事證明確，被告施用第一級、第二級毒品犯行，洵堪
    認定，應予依法論科。
三、按海洛因、甲基安非他命為毒品危害防制條例第2 條第2 項
    第1 、2 款所稱之第一級與第二級毒品，不得施用、持有。
    次按觀察、勒戒或強制戒治執行完畢釋放後，5 年內再犯第
    10條之罪者，應依一般刑事訴訟程序予以起訴論罪科刑，此
    觀諸毒品危害防制條例第20條、第23條第2 項規定自明。被
    告前於96年間因施用毒品案件，經本院以96年度毒聲字第58
    9 號裁定送觀察、勒戒後，認無繼續施用毒品之傾向，於96
    年7 月13日執行完畢，並經臺灣高雄地方法院檢察署檢察官
    以96年度毒偵字第3114號不起訴處分確定，有臺灣高等法院
    被告前案紀錄表1 份在卷可參，於前開觀察、勒戒執行完畢
    釋放後5 年內，復於99年1 月31日某時，施用第一級毒品海
    洛因1 次，另於99年1 月31日某時，施用第二級毒品甲基安
    非他命1 次，又於99年2 月21日16時許，施用第二級毒品甲
    基安非他命1 次，又於99年3 月31日某時，施用第二級毒品
    甲基安非他命1 次，則公訴人予以起訴，尚無不合，本院自
    得依法論科。
四、核被告所為，係犯毒品危害防制條例第10條第1 項、第2 項
    之施用第一級與第二級毒品罪。被告持有第一級、第二級毒
    品後進而施用，其持有之低度行為應為施用之高度行為所吸
    收，故不另論其持有毒品罪。被告所犯上開4 罪，犯意各別
    ，行為互殊，應予分論併罰。被告於99年2 月25日13時30分
    許為警盤查時，主動就未被發覺之施用第二級毒品犯行，向
    員警自首而接受裁判等情，有警詢筆錄在卷可憑，應依刑法
    第62條前段減輕其刑。本院審酌被告前因施用毒品案件，經
    勒戒、觀察及強制戒治程序，由檢察官不起訴處分後，仍不
    知悛悔，再次施用毒品自戕其身，顯然缺乏戒絕毒品之決心
    ，且被告前有竊盜、施用毒品之前科紀錄，素行不良，惟念
    及被告坦承施用第一級與第二級毒品之事實，且其行為尚未
    害及他人，並斟酌被告之犯罪動機、手段以及智識程度等一
    切情狀，量處如主文所示之刑。另扣案之白色晶體1 包，經
    送檢驗結果係第二級毒品甲基安非他命之情，已如上述，應
    依毒品危害防制條例第18條第1 項前段規定宣告沒收銷燬之
    ，至前開第二級毒品甲基安非他命之包裝袋包覆毒品，其上
    顯留有該毒品之殘渣，衡情自難與之剝離，亦應整體視之為
    毒品，連同該包裝併予宣告沒收銷燬之；此外，鑑驗耗用之
    甲基安非他命既已滅失，自無庸宣告沒收銷燬之。另扣案夾
    鏈袋3 個、鐵製藥鏟1 支、玻璃球吸食器2 個，均係被告所
    有，且係施用甲基安非他命毒品所用之物，業據被告供承在
    卷，應依刑法第38條第1 項第2 款規定宣告沒收。至本件警
    方雖扣得電子磅秤1 臺，然上開物品為方俊智所有，並非被
    告所有，與被告無關，此業據被告供陳在卷，並無證據認定
    與本件施用毒品犯行相關，自應由檢察官另行處理，爰不予
    於本件宣告沒收。
據上論斷，應依刑事訴訟法第273 條之1 第1 項、第284 條之1
、第299 條第1 項前段，毒品危害防制條例第10條第1 項、第2
項、第18條第1 項前段，刑法第11條、第51條第5 款、第62條前
段、第38條第1 項第2 款，判決如主文。
本案經檢察官杜妍慧到庭執行職務。
中    華    民    國    99    年     8    月    19    日
                  刑事第十庭    法  官  曾子珍
以上正本證明與原本無異。
如不服本判決，應於收受送達後10日內向本院提出上訴書狀。
中    華    民    國    99    年     8    月    19    日
                                書記官  李承悌
附錄本判決論罪科刑法條全文：
毒品危害防制條例第10條
施用第一級毒品者，處6月以上5年以下有期徒刑。
施用第二級毒品者，處3年以下有期徒刑。

司法院資訊處製作；財團法人民間司法改革基金會備份。
